【裁判字號】    89,訴,2327
【裁判日期】    891124
【裁判案由】    毒品危害防制條例
【裁判全文】
臺灣高雄地方法院刑事判決                        八十九年度訴字第二三二七號
    公  訴  人  臺灣高雄地方法院檢察署檢察官
    被      告  戊○○
    公設辯護人  本院公設辯護人  丁○○
右列被告因違反毒品危害防制條例案件，經檢察官提起公訴（八十九年度偵字第三九
七三號），本院判決如左：
    主  文
戊○○連續販賣第二級毒品，處有期徒刑捌年，褫奪公權伍年。000000000
0號呼叫器壹個，沒收。販賣第二級毒品安非他命所得財物新臺幣伍仟伍佰元沒收，
如全部或一部不能沒收時，追徵其價額或以其財產抵償之。
    事  實
一、戊○○基於意圖營利販賣第二級毒品安非他命之概括犯意，先自真實姓名暨年籍
    不詳綽號「黑仔」之成年男子販入安非他命後，以其所有之000000000
    0號呼叫器作為對外聯絡工具，由乙○○以前揭呼叫器與其聯絡約定交貨之時間
    、地點，而由戊○○於民國八十九年二月十一日下午四時二十分許，在高雄縣岡
    山鎮○○路代天府旁之電話亭，以新台幣（下同）五千五百元之價格，販賣第二
    級毒品安非他命三點七五公克予乙○○一次。嗣於同日下午四時三十分許，因警
    方在高雄縣岡山鎮○○路與介壽路口，查獲乙○○持有第二級毒品安非他命二點
    二公克，據其供述坦承施用第二級毒品安非他命，並供出其施用毒品之來源係以
    0000000000呼叫器號碼向綽號「麗玲」之戊○○購買，乙○○乃配合
    警方再以上開呼叫器號碼聯絡戊○○，佯稱欲向其購買第二級毒品安非他命，雙
    方即約定在高雄縣岡山鎮○○路與介壽路界陽超商前交易，經警前往該處埋伏而
    於同日下午六時許查獲，致未得逞，並循線在高雄縣岡山鎮○○村○○路七五巷
    十八號戊○○之住處扣得第二級毒品安非他命（驗前毛重零點六五公克，驗後毛
    重零點六公克）。
二、案經屏東縣警察局內埔分局報請台灣高雄地方法院檢察署檢察官偵查起訴。
    理  由
一、訊據被告戊○○矢口否認有右揭販賣第二級毒品安非他命之犯行，辯稱：伊當日
    與乙○○碰面係向其借款繳付小孩註冊費，警訊時所言係警員要伊配合陳述；乙
    ○○該日第二次打電話予伊係要伊幫其購買，伊因乙○○同意給伊一點毒品始答
    應幫其購買，伊並未從中獲利云云，惟查：
 （一）本件扣案之白色晶體，經送請高雄醫學院附設中和紀念醫院鑑定結果，認確
       係甲基安非他命無訛，此有該院八十九年十月二十四日及八十九年十一月七
       日檢驗報告單二紙附卷可稽。
 （二）查證人乙○○於本院調查程序中證稱：「（問：（八十九年二月十一日下午
       四時三十分許在岡山某處被查獲持有安非他命）該安非他命如何取得？）一
       歐姓男子賣給我的。他打電話給我的。我不知道他的電話都是他打給我的。
       」、「（問：案發前有無與被告碰面？）有，被告向我借錢繳學費。」、「
       ．．．當日被告打電話給我說要借錢，當時我正巧要過去與歐姓男子交易毒
       品，結果被查獲．．．」等語（見本院八十九年十月二十三日之訊問筆錄）
       。被告於本院審理時供稱：「乙○○教我居間聯絡毒販「黑仔」購買安非他
       命。二月十一日下午四時三十分他被查獲身上所帶毒品是我向黑仔拿來給他
       的。當日下午六時我與乙○○約定再界陽超商碰面，我是要去那裡買東西（
       飲料）順便約他在那裡向他借錢。第一次與他碰面為的是交毒品給他，不是
       要賣他。後來他又要買毒品約我在界揚超商碰面，我在界揚超商時身上沒有
       帶毒品．．．。」等語（見本院八十九年十一月二十二日審判筆錄），是被
       告與證人乙○○就證人乙○○於該日下午四時三十分許為警查獲時，其毒品
       來源究係由被告或歐姓男子、綽號「黑仔」所交付，及二人先前碰面之目的
       究係交付毒品或借錢；被告向證人乙○○借貸，係在證人乙○○先為警查獲
       前，或在證人乙○○為警查獲後，聽從警方之示意誘騙被告至界揚超商碰面
       始為之，前後供述已有不一。
 （三）按證人之陳述如無瑕疵，且就其他方面調查又與事實相符，即足採為科刑之
       基礎（參看最高法院六十一年臺上字第三０九九號判例）。又查證人乙○○
       於警訊時證稱：我是在八十九年二月十一日下午四時二十分左右，以000
       000000呼叫器號碼，向一名綽號「麗玲」的女子（即戊○○），以五
       千五百元購買安非他命一次等語，經核與被告於警訊時供承：乙○○有以呼
       叫器與我聯絡購買安非他命，我即在八十九年二月十一日下午四時二十分許
       ，約其在高雄縣岡山鎮○○路代天府旁電話亭，以五千五百元之價格，販賣
       安非他命三點七五公克予乙○○一次等語大致相符，是以被告確曾於其遭查
       獲前販賣安非他命予乙○○一次無訛。至證人乙○○雖於本院審理中具結改
       稱：當日被告打電話予伊欲向伊借貸，而伊係向歐姓男子購買安非他命，正
       欲與歐姓男子交易毒品即為警查獲云云，然倘證人乙○○未曾向被告戊○○
       購買過毒品，何以其於警訊中所證述有關如何購買毒品、約定交貨之時地等
       情節均能供述甚詳，且與被告所供大致相符，故其於本院審理中之證詞，顯
       係迴護被告之詞，不足採信。
 （四）證人即屏東縣警察局內埔分局警員丙○○、己○○、庚○○、甲○○於本院
       調查程序中均結證稱：八十九年二月十一日接獲線報被告有販毒之情事，而
       於該日下午四時三十分許，先查獲乙○○，供出毒品來源係向被告購買，並
       非向歐姓男子購買，且已交易完畢，並依乙○○所供出之被告呼叫器號碼聯
       絡被告約定交易時地，伊等帶乙○○至約定之超商埋伏，與乙○○留在車上
       等候，待被告出現後，乙○○指認被告即是販毒之人；乙○○於警訊中確有
       供稱被告之綽號為「麗玲」；乙○○以呼叫器聯絡被告，被告回電時，乙○
       ○向被告稱還要購買毒品等語，是被告確有以綽號「麗玲」之名義，與證人
       乙○○為毒品交易之行為。
 （五）再者，證人乙○○復於本院審理中結證稱：於八十九年一、二月間，與被告
       相識，伊平日工作係開吊車，月薪二萬元，伊與被告並不是很熟，很少碰面
       等語，是本件證人乙○○係於八十九年一、二月間始認識被告，距被告與乙
       ○○為警查獲之八十九年二月十一日，時間甚短，乙○○為何能輕信被告借
       款之詞而不疑有他將占其微薄薪資之四分之一貸予並非故交摯友之被告？又
       另警員在查獲證人乙○○持有第二級毒品安非他命，命其供出毒品來源誘騙
       被告再次出面交易時，證人乙○○並未提及同意免費提供所購買毒品之部分
       供被告施用，已如前述，按以轉讓毒品刑度之重，證人乙○○豈有甘冒遭檢
       警機關查緝之風險，而將第二級毒品免費提供予並非故交置有之被告之理？
       是被告辯以該五千五百元係伊向乙○○之借款數額；乙○○要伊代其購買，
       係以免費提供部分毒品為條件云云，顯不可採。
 （六）綜上所述，被告上開所辯，顯係事後卸飾之詞，委無可採。是本件事證明確
       ，被告犯行洵堪認定。
二、查安非他命係屬第二級毒品，毒品危害防制條例第二條第二項第二款定有明文。
    核被告所為，係犯違反毒品危害防制條例第四條第二項販賣第二級毒品罪。被告
    最後一次即八十九年二月十一日下午六時許販賣第二級毒品安非他命，經警埋伏
    查獲之行為，係犯同條例第四條第五項之販賣第二級毒品未遂罪（最高法院八十
    五年三月十二日八十五年度第四次刑事庭會議紀錄參照）。被告所為先後一次販
    賣第二級毒品既遂、一次販賣第二級毒品未遂之犯行，時間緊接，犯罪構成要件
    相同，顯係出於概括之犯意為之，為連續犯，應依刑法第五十六條之規定以一罪
    論。被告第一次持有第二級毒品安非他命，嗣進而販賣之，持有之低度行為應為
    販賣之高度行為所吸收，不另論罪。被告第二次已著手販賣第二級毒品行為之實
    施，因遭警查獲而未得逞，為未遂犯，爰依刑法第二十六條前段之規定，按既遂
    犯之刑度減輕其刑。爰審酌被告販賣毒品，危害他人及社會，情節原屬不輕，姑
    念其販毒之次數、所得不多等一切情狀，爰酌情量處如主文所示之刑，且依被告
    所犯販賣第二級毒品之性質，本院認有褫奪公權之必要，併宣告褫奪公權五年。
    扣案之第二級毒品安非他命係被告在其住處為警查獲，應係其個人所持有之毒品
    ，與本件被告販賣毒品之犯行，並無直接關連性，爰不併予宣告沒收。至被告販
    賣予證人乙○○之第二級毒品安非他命三點七五公克，未扣案於本件中，亦不就
    此宣告沒收。又0000000000號呼叫器一個，係被告所有且供犯罪所用
    之物，雖未據扣案，然不能證明業已滅失，應依刑法第三十八條第一項第二款宣
    告沒收。另販賣毒品所得五千五百元，雖未經扣押，惟並無證據足以證明業已滅
    失，仍依毒品危害防制條例第十九條第一項宣告沒收，如全部或一部不能沒收時
    ，追徵其價額或以其財產抵償之。
據上論斷，應依刑事訴訟法第二百九十九條第一項前段，毒品危害防制條例第四條第
二項、第五項、第十九條第一項，刑法第十一條、第五十六條、第二十六條前段、第
三十八條第一項第二款、第三十七條第二項，判決如主文。
本案經檢察官洪期榮到庭執行職務。
中    華    民    國    八十九    年     十一      月      二十四       日
                                  臺灣高雄地方法院刑事第七庭
                                      法  官  何  悅  芳
右正本證明與原本無異。
如不服本判決，應於判決送達後十日內，向本院提出上訴狀。
                                      書記官  吳  良  美
中    華    民    國    八十九    年     十一      月      二十四       日
附錄本案論罪科刑法條：
毒品危害防制條例第四條
製造、運輸、販賣第一級毒品者，處死刑或無期徒刑；處無期徒刑者，得併科新台幣
一千萬元以下罰金。
製造、運輸、販賣第二級毒品者，處無期徒刑或七年以上有期徒刑，得併科新台幣七
百萬元以下罰金。
製造、運輸、販賣第三級毒品者，處五年以上有期徒刑，得併科新台幣五百萬元以下
罰金。
製造、運輸、販賣專供製造或施用毒品之器具者，處一年以上七年以下有期徒刑，得
併科新台幣一百萬元以下罰金。
前四項之未遂犯罰之。


司法院資訊處製作；財團法人民間司法改革基金會備份。
